最　高　行　政　法　院　裁　定
　　　　　　　　　　　　　　　　　　 96年度裁字第00323號
聲　請　人　台灣泰科電子股份有限公司
代　表　人　甲○○
訴訟代理人　陳彥希律師
　　　　　　劉致慶律師
上列聲請人因與相對人財政部臺北關稅局間虛報進口貨物事件，
對於中華民國95年3月17日本院95年度裁字第537號裁定，聲請再
審。本院裁定如下：
　　主  文
再審之聲請駁回。
再審訴訟費用由聲請人負擔。
　　理  由
一、按裁定已經確定，而有行政訴訟法第273條第1項第1款規定
    ：「適用法規顯有錯誤者」之事由，依行政訴訟法第283條
    規定，固得聲請再審。惟所謂「適用法規顯有錯誤」，係指
    原裁判所適用之法規與該案應適用之現行法規相違背，或與
    解釋判例有所牴觸者而言，至於法律上見解之歧異，再審原
    告對之縱有爭執，要難謂為適用法規顯有錯誤，而據為再審
    之理由。另對於適用簡易程序之裁判提起上訴，須經本院許
    可，且該許可以訴訟事件所涉及之法律見解具有原則性者為
    限，行政訴訟法第235條定有明文。所謂法律見解具有原則
    性，係指該事件所涉及之法律問題意義重大，而有加以闡釋
    之必要情形而言，如對行政命令是否牴觸法律所為之判斷；
    或就同類事件高等行政法院所表示之見解，相互牴觸，有由
    本院統一法律上意見或確認其意見之必要情形。
二、本件聲請人對本院95年度裁字第537號裁定（下稱原裁定）
    聲請再審，其聲請意旨略謂：聲請人於原裁定審理期間，曾
    主張系爭貨物是否為熱敏電阻存有極大爭議，並提出多項鑑
    定報告，故上開議題涉及高度科技專業性，非法院憑一己主
    觀認知可論斷，而係應將系爭貨物送請客觀之權威鑑定機關
    ，詳予審查，並曾援引本院92年度判字第1423號、92年度判
    字第1568號、92年度判字第643號、92年度判字第54號等判
    決意見以證其說，實已具備行政訴訟法第235條所稱原則性
    。然原裁定竟以上開議題所涉及之法律見解不具原則重要性
    為由，裁定駁回聲請人之訴，是原裁定適用法規顯有錯誤。
    另臺北高等行政法院92年度簡字第563號判決未敘明對於聲
    請人所提出美、日、歐盟、法、韓等國海關一致判定系爭貨
    物稅則應歸列第8533節之意見不採之理由，實為判決不備理
    由，而聲請人提出上訴時，已有指摘；另我國海關進口貨物
    稅則既然採行國際商品統一分類制度，自應採取與世界各國
    相同之見解，此一見解具有行政訴訟法第235條第2項所稱之
    原則性；原裁定均未審酌，而駁回聲請人之上訴，有適用法
    規顯有錯誤之再審事由云云。
三、本件原裁定是以：（一）聲請人主張系爭貨物應歸為海關進
    口稅則第8533節電阻器，無非是對原審認定事實、證據取捨
    之職權行使為爭執，尚難認其涉及之法律問題意義重大，有
    需由本院加以闡釋之必要，故其涉及之法律見解並無具有原
    則之重要性。（二）聲請人所提他案證人莊逸正、陳子平等
    之證詞，及世界關務組織調和委員會決議等資料，係屬新證
    據，依行政訴訟法第254條第1項規定，本院無從予以審酌。
    （三）另系爭貨品是否該當財政部94年10月7日台財關字第
    09401015710號令所指之物品為事實認定問題，因本院為法
    律審，無從加以審酌，並此等亦均無涉及之法律見解具有原
    則性之問題，故本院自無再送鑑定機關鑑定之必要。（四）
    聲請人涉有虛報貨名違法漏稅情事，依海關緝私條例第37條
    第1項及第44條規定，於該虛報情事發生後5年內，均得再為
    追徵或處罰，聲請人主張原處分違法，係屬對法律之誤解，
    並未涉有法律原則性等由，而駁回聲請人於前程序之上訴。
四、本院查：行政法院於調查事實時，應否選任鑑定人、如何選
    任鑑定人及如何採用鑑定之結果，核屬事實審法院取捨證據
    、認定事實之職權行使，自無涉及法律見解之原則性問題。
    另聲請人提出之世界關務組織調和委員會決議等資料，亦經
    原裁定敘明係屬新證據，而無從審酌，並此亦不涉及法律之
    判斷，自無法律見解之原則性問題。故聲請人謂其涉有法律
    見解之原則性，核屬其一己之歧異見解，依上開所述，自難
    因此而謂原裁定認其無涉及法律見解之原則性，有適用法規
    顯有錯誤情事。又原裁定既以聲請人之上訴不合法予以駁回
    ，故原裁定就其原審即臺北高等行政法院92年度簡字第563
    號判決是否有理由不備情事，即無再予審究之必要，是聲請
    人以原裁定就此指摘未予審酌，謂其有適用法規顯有錯誤情
    事，自不足採。從而，聲請人以原裁定有行政訴訟法第273
    條第1項第1款之適用法規顯有錯誤事由，聲請本件再審，為
    顯無再審理由，應予駁回。
五、依行政訴訟法第283條、第278條第2項、第104條、民事訴訟
    法第95條、第78條，裁定如主文。
中　　華　　民　　國　　96　　年　　2　　 月　　8　　 日
                  第二庭審判長法  官　高　啟　燦
                              法  官  黃　璽　君
                              法  官　廖　宏　明
                              法  官　楊　惠　欽
                              法  官　林　樹　埔
以  上  正  本  證  明  與  原  本  無  異
中　　華　　民　　國　　96　　年　　2　　 月　　8　　 日
　　　　　　　　　　　　　　　書記官　張　雅　琴
